臺灣臺東地方法院刑事判決
110年度易字第220號
公  訴  人  臺灣臺東地方檢察署檢察官
被      告  江東穎



上列被告因妨害自由案件，經檢察官提起公訴（110年度偵字第3
478號），被告於準備程序中就被訴事實為有罪之陳述，經本院
裁定改以簡式審判程序審理，判決如下：
    主  文
江東穎犯恐嚇危害安全罪，共貳罪，均累犯，各處有期徒刑參月
，如易科罰金，均以新臺幣壹仟元折算壹日；應執行有期徒刑肆
月，如易科罰金，以新臺幣壹仟元折算壹日。
    事實及理由
一、本案犯罪事實及證據，除證據部分補充「被告於本院準備程
    序、審理時之自白」外，餘均引用如附件檢察官起訴書之記
    載。
二、核被告所為，均係犯刑法第305條之恐嚇危害安全罪（共2罪
    ）。又被告先後2次恐嚇犯行，犯意各別，時間亦可資區別
    ，為數罪，應予分論併罰。又被告於民國106年間因違反毒
    品危害防制條例案件，經本院以106年度東簡字第108號判決
    判處有期徒刑2月，而於106年8月28日易科罰金執行完畢之
    紀錄，此有臺灣高等法院被告前案紀錄表1份在卷可稽。其
    受有期徒刑之執行完畢後，5年以內故意再犯本件最重本刑
    為有期徒刑以上刑之2罪，均為累犯。審酌被告前案紀錄表
    中已有妨害自由等前科，本應謹慎自制，認知個人行為重要
    性，竟仍不知自律，於上揭犯罪執行完畢5年內再犯本案恐
    嚇危害安全罪（共2罪），足徵前開徒刑執行對被告未生警
    惕作用，其對於刑罰之反應力薄弱，如加重其刑，尚不至使
    所受刑罰超過所應負擔之罪責，本案依刑法第47條第1項規
    定加重其刑之結果，並無司法院釋字第775號解釋文所載，
    致被告所受刑罰超過其所應負擔罪責之情事，爰依刑法第47
    條第1項累犯規定加重其刑。
三、爰審酌被告遇事不思以理性方式解決，僅因雙方糾紛，即以
    信件恫嚇告訴人，致其心生恐懼，所為應予非難，惟被告犯
    後坦承犯行，態度尚可，然因未取得告訴人之諒解，兼衡其
    自陳高中肄業之教育程度、入監前在工地工作時，月收入約
    2、3萬元、離婚及需扶養父母、家庭經濟狀況勉持、犯罪之
    動機、目的、手段及被告目前之身體狀況需使用輪椅行動等
    一切情狀（見本院卷第71-244頁衛生福利部臺東醫院之函文
    及函附被告病歷資料），分別量處如主文所示之刑，並均諭
    知易科罰金之折算標準，暨定其應執行之刑並諭知易科罰金
    之折算標準。
據上論斷，應依刑事訴訟法第273條之1第1項、第299條第1項前
段、第310 條之2 、第454 條第2 項，刑法第305條、第47條第1
項、第41條第1項前段、第51條第5款，刑法施行法第1條之1第1
項，判決如主文。
本案經檢察官羅佾德偵查起訴，由檢察官馮興儒到庭執行職務。
中　　華　　民　　國　　111 　年　　3 　　月　　25　　日
              刑事第一庭    法  官  邱奕智
以上正本證明與原本無異。
如不服本判決應於收受送達後20日內向本院提出上訴書狀，並應
敘述具體理由；其未敘述上訴理由者，應於上訴期間屆滿後20日
內向本院補提理由書（均須按他造當事人之人數附繕本）。「切
勿逕送上級法院」。告訴人或被害人對於本判決如有不服，請書
具不服之理由狀，請求檢察官上訴者，其上訴期間之計算係以檢
察官收受判決正本之日期為準。　
　　　　　　　　            書記官  陳美鄉
中　　華　　民　　國　　111 　年　　3 　　月　　25　　日
論罪科刑法條：刑法第305條　　　　　　　
中華民國刑法第305條
以加害生命、身體、自由、名譽、財產之事恐嚇他人，致生危害
於安全者，處2年以下有期徒刑、拘役或9千元以下罰金。
附件：
臺灣臺東地方檢察署檢察官起訴書
                                     110年度偵字第3478號
　　被　　　告　江東穎　男　45歲（民國00年0月00日生）
　　　　　　　　　　　　住臺東縣○○市○○路000巷0號
　　　　　　　　　　　　（另案於法務部○○○○○○○執                            行中）
　　　　　　　　　　　　國民身分證統一編號：Z000000000號
上列被告因妨害自由案件，已經偵查終結，認應該提起公訴，茲
將犯罪事實及證據並所犯法條分敘如下：
　　　　犯罪事實
一、江東穎前於民國106年間因違反毒品危害防制條例、妨害自
    由案件，經臺灣臺東地方法院以106年度東簡字第108號、10
    7年度簡字第40號判決分別判處有期徒刑2月、3月，上開二
    罪經定應執行有期徒刑4月確定，於107年12月24日執行完畢
    。詎仍不知悔改，其因對黃翔偉心生不滿，竟為下列行為：
    ㈠於110年7月中旬某日，基於恐嚇危害安全之犯意，在臺東
    縣○○市○○路000號法務部○○○○○○○0○○○○○○)書寫內含「我會好
    好等你回來的，等你跪在我面前那天我會收了你的腿」、「
    對你我也不會再心軟、精彩的日子還在等著你垃圾」等欲加
    害黃翔偉生命、身體安全內容之信件(下稱信件1)後，寄予
    因另案在臺東縣○○鄉○○村○○0號法務部矯正署東成技能訓練
    所(下稱東成技訓所)執行之黃翔偉，致黃翔偉於110年7月20
    日在東成技訓所收受閱覽後因此心生畏懼，致生危害於黃翔
    偉生命、身體之安全；㈡於110年7、8月間某日，基於恐嚇危
    害安全之犯意，在臺東監獄書寫內含「在10個月我就回去了
    ，你回去要躲好喔!我可不想弄髒我的手」等欲加害黃翔偉
    生命、身體安全內容之信件(下稱信件2)後，寄至東成技訓
    所，致黃翔偉於110年8月23日在東成技訓所收受閱覽後因此
    心生畏懼，致生危害於黃翔偉生命、身體之安全。
二、案經黃翔偉告訴偵辦。
　　　　證據並所犯法條　
一、證據清單及待證事實：
編號 證據名稱 待證事實 1 被告於偵查中之供述 被告坦承寄送上開2封信件予告訴人之事實，惟辯稱：黃翔偉的腿之前就被人打斷，我的意思是他應該不希望我打斷他的另一條腿，伊認為黃翔偉欠伊的錢應該給我個道歉，我沒有恐嚇黃翔偉等語。 2 證人即告訴人黃翔偉於與偵查中證述（經具結） 被告於上開時、地，寄送上開2封信件，致告訴人心生畏懼之事實。 3 信件1、信件2影本各乙份、臺東監獄函覆被告寄信紀錄1份(此部分尚待回函中) 證明全部犯罪事實。 
二、核被告所為，均係涉犯刑法第305條之恐嚇危害安全罪嫌。
    被告所犯二次恐嚇犯行，犯意各別，行為殊異，請分論併罰
    。被告前有如犯罪事實欄所載論罪科刑及執行情形，有本署
    刑案資料查註紀錄表附卷可稽，其於有期徒刑執行完畢後，
    5年以內故意再犯本件有期徒刑以上之罪，為累犯，且上開
    被告所犯前案為私行拘禁，其另於107年間涉犯刑法恐嚇罪
    嫌經判處拘役30日(此部分未構成累犯)，被告再犯本案，難
    認前案科刑及執行已對其收警戒之效，核與刑法第47條第1
    項立法、修正理由所指具有特別惡性、對刑罰反應力薄弱之
    規範目的相符，請依刑法第47條第1項規定，加重其刑。
三、依刑事訴訟法第251條第1項提起公訴。
　　此　致
臺灣臺東地方法院
中　　華　　民　　國　 110　　年　　11　　月　　9 　　日
    　　　　　　　　　  　檢　察　官　羅佾德
本件正本證明與原本無異
中　　華　　民　　國　 110　　年　　11　　月　　19　　日
                          書  記  官  陳怡君
附錄本案所犯法條全文
中華民國刑法第305條
以加害生命、身體、自由、名譽、財產之事恐嚇他人，致生危害
於安全者，處 2 年以下有期徒刑、拘役或 9 千元以下罰金。